臺灣高等法院民事判決
110年度上字第904號
上  訴  人  蕭寶慶  



訴訟代理人  宋瑞政律師
            陳樹村律師
上一人
複代理人    張桐嘉律師
被上訴人    卞秋銀  
訴訟代理人  蔡聰明律師
複代理人    黃奕彰律師
上列當事人間請求移轉所有權登記等事件，上訴人對於中華民國
110年4月21日臺灣基隆地方法院109年度訴字第211號第一審判決
提起上訴，本院於111年10月19日言詞辯論終結，判決如下：
    主      文
原判決廢棄。
被上訴人應將附表一、二所示之不動產所有權移轉登記予上訴人
。
第一、二審訴訟費用由被上訴人負擔。
    事實及理由
一、上訴人主張：伊與訴外人即被上訴人胞妹卞式對本為情侶關
    係，因有共同生活意願，伊於民國108年2月25日透過仲介向
    訴外人宋玉龍購買如附表一、二所示之房屋及其坐落土地（
    下稱系爭不動產），惟因伊已退休而無法出具薪資證明，又
    因年紀關係影響貸款之徵信及其額度，乃委由被上訴人出名
    購入系爭不動產並辦理貸款，嗣伊與卞式對共同遷入系爭不
    動產，由伊保管系爭不動產所有權狀等文件，並繳納簽約款
    新臺幣（下同）36萬、斡旋金7萬元及後續貸款等，是系爭
    不動產實為伊所有，僅借名登記於被上訴人名下，爰類推適
    用民法第549條第1項規定，以起訴狀繕本送達作為終止兩造
    借名登記契約之意思表示，並依同法第179條、第767條規定
    提起本件訴訟，請求擇一判命被上訴人將系爭不動產所有權
    移轉登記予伊等語。
二、被上訴人則以：上訴人原承諾購買系爭不動產贈與卞式對，
    卻因資力不足而力不從心，伊為照顧妹妹在臺灣之生活，便
    出名出資購買系爭不動產，然伊本係越南社會主義共和國人
    民，因與本國人結婚而取得本國國籍，雖已在臺灣居住多年
    ，對於專業用語及法律程序仍有未諳，遂委由上訴人與代書
    交涉，兩造間自始無借名登記合意，購買系爭不動產之斡旋
    金、簽約款、用印款、尾款差額、買方銀行代償金、房貸本
    息，乃至代書費用等，皆由伊支付，買賣契約及所有權狀係
    由伊交予卞式對保管在系爭不動產，惟連同擔保系爭不動產
    貸款之面額288萬元本票（下稱系爭本票）均遭上訴人逕予
    取走，並用以恐嚇伊。是上訴人未能證明兩造間就系爭不動
    產有借名登記關係存在，其本件請求為無理由等語置辯。
三、原審為上訴人敗訴之判決，上訴人不服提起上訴，上訴聲明
    為：
　㈠原判決廢棄。
　㈡被上訴人應將系爭不動產所有權移轉登記予上訴人。
　　被上訴人則答辯聲明：上訴駁回。
四、兩造不爭執事項（見本院卷第139、7、9頁，並依判決格式
    修正或刪減文句，或依爭點論述順序整理內容）：
　㈠系爭不動產原為宋玉龍所有，於108年2月間透過房屋仲介業
    者即訴外人黃慶河以總價360萬元賣出，並於同年3月間委由
    地政士即訴外人黃湘情向地政機關辦理不動產過戶事宜，過
    戶後系爭不動產登記所有權人為被上訴人，有基隆市地政事
    務所109年5月13日基地所登字第1090005209號函暨附件（含
    該所(108)基安跨字第305號登記案影本、系爭不動產登記公
    務用謄本、建物異動索引等）、第一建經不動產買賣契約書
    （下稱系爭買賣契約）可稽（見原審卷第55-89、23-34頁）
    。
　㈡上訴人曾與被上訴人胞妹卞式對交往，於宋玉龍出售系爭不
    動產後，上訴人與卞式對即在系爭不動產同居。　　　
五、上訴人主張其與被上訴人胞妹交往期間，為共同生活而欲購
    入系爭不動產，惟因其已退休無法提出薪資證明及年齡之故
    ，影響貸款之徵信及其額度，乃委由被上訴人出名購入系爭
    不動產並辦理貸款而成立借名登記關係，其始為系爭不動產
    所有人，爰類推適用民法第549條第1項規定，以起訴狀繕本
    送達作為終止兩造借名登記契約之意思表示，並依同法第17
    9條、第767條規定，擇一請求被上訴人將系爭不動產所有權
    移轉登記予其等語，然為被上訴人所否認，並以前詞置辯。
    經查：
　㈠按借名登記契約，係當事人約定一方將自己之財產以他方名
    義登記，而仍由自己管理、使用、處分，他方允就該財產為
    出名登記之契約，其成立側重於借名者與出名者間之信任關
    係，在性質上應與委任契約同視，倘其內容不違反強制、禁
    止規定或公序良俗者，應賦予無名契約之法律上效力，並類
    推適用民法委任之相關規定（最高法院100年度台上字第197
    2號判決意旨參照）。借名登記契約固非法定要式契約，惟
    若當事人間並未訂立書面契約以保留證據，則借名人僅得就
    客觀事實舉證，例如何人出資、何人使用收益系爭財產並繳
    納稅捐及費用、何人執有該財產之證明文件如所有權狀等等
    ，以證明其與登記名義人間確有借名登記之合意存在。次按
    應證之事實雖無直接證據足資證明，但可應用經驗法則，依
    已明瞭之間接事實，推定其真偽。是以證明應證事實之證據
    資料，並不以可直接單獨證明之直接證據為限，凡先綜合其
    他情狀，證明某事實，再由某事實為推理的證明應證事實，
    而該間接事實與應證事實之間，依經驗法則及論理法則已足
    推認其有因果關係存在者，亦足當之，自非以直接證明應證
    事實為必要（最高法院106年度台上字第975號判決意旨供參
    ）。　　　
　㈡依證人即本件系爭不動產之房屋仲介黃慶河於原審結稱：上
    訴人來電指定要看系爭不動產，是伊客戶，經與上訴人斡旋
    、議價、交屋而完成交易，第一期簽約款36萬元，是上訴人
    在伊公司拿現金出來，由代書點收，斡旋金也是上訴人付的
    ，是上訴人一人來看屋，直到簽約時，才知道買方不是上訴
    人，但之前上訴人有問伊關於用別人名字登記的問題，伊有
    說只要身分證、印章就行，因系爭不動產距離伊經銷點騎機
    車約2、3分鐘之距離，後續有看到上訴人在房子那邊油漆，
    也有找伊介紹水電，伊有找師傅估價，這是伊的售後服務，
    系爭不動產是點交給上訴人，鑰匙也是交給上訴人，議價也
    是上訴人出面，只有簽約當天有看到被上訴人等語（見原審
    卷第217-221頁），復參上訴人與黃慶河就系爭不動產簽立
    「買方給付服務報酬承諾書」，記載上訴人為買方，由其支
    付斡旋金7萬元，約定承購總價款為360萬元，並承諾於買賣
    契約成立後給付買賣總價款之2%服務報酬等語（見同上卷第
    145、146頁），及上訴人與黃慶河自約定帶看系爭不動產、
    通知成交及簽約等line對話截圖（見同上卷第385-389頁）
    ，可知關於系爭不動產之交易，自看屋、議價乃至後續買賣
    成交後之交屋，均由上訴人一人與仲介黃慶河進行，被上訴
    人僅於簽約時到場，而未參與議價等其他程序，堪認上訴人
    主張係由其與賣方成立系爭不動產之買賣契約，僅由被上訴
    人出名簽約等語，已非無稽。
　㈢關於系爭不動產買賣價金及相關費用之給付：
　⒈系爭不動產係於108年2月25日簽約，約定總價360萬元，第一
    期款（簽約款）為36萬元等情，有系爭買賣契約可考（見原
    審卷第24-29頁），上訴人主張簽約款36萬元是來自其於同
    年月20日出售重型機車所得18萬元，及其於同年月25日自聯
    邦銀行提領20萬元，而交付36萬元予黃慶河等語，業據提出
    與其所述相符之重型機車買方line對話截圖、存摺存款明細
    表為證（見同上卷第301-303、305頁、本院卷第245頁），
    堪信可採。被上訴人雖辯稱上開36萬元是其於簽約日帶去交
    由代書點收云云，並以卞式對及其同居人盧永偉之證詞為證
    ，惟其二人均與被上訴人情誼深切，於本件立場一致而與上
    訴人相對，則其二人之證詞雖非全然不可採，惟僅有利於被
    上訴人部分，非無偏頗之虞，自需有其他證據以佐其實，且
    無從由其二人之證詞相互佐證。是卞式對雖於原審證稱：當
    天是被上訴人拿現金36萬元給仲介云云，證人盧永偉則於本
    院證稱斡旋金7萬、簽約金25萬、地政士4萬多，是從家裡拿
    的現金云云（見原審卷第207頁、本院第366頁），均證稱係
    由被上訴人支付簽約金，惟關於簽約金之金額則有36萬與25
    萬元之差異，且盧永偉另證稱借款36萬元是上訴人與被上訴
    人一起付斡旋金，其他36萬元是由被上訴人的帳戶轉帳去付
    頭期款，這72萬元就是本來要借給上訴人的部分（見本院卷
    第369、370頁），則盧永偉之證述不僅關於斡旋金7萬元、
    簽約款25萬元或36萬元與借款36萬元之金額不能相合，且與
    被上訴人所稱：上訴人欠款36萬元，嗣因轉由其出資購買系
    爭不動產，上訴人支出斡旋金7萬元、尾款差額18萬元及地
    政士費用4萬3,697元，該36萬元轉為購屋款，故未再向上訴
    人催討云云（見原審卷第179、180頁），並未稱借款為72萬
    元，且地政士費用是由上訴人給付等情，亦屬有異，堪認證
    人確有偏頗被上訴人情事。再者，被上訴人就上開簽約金36
    萬元之來源未能提出證明，先稱36萬元係領錢交給代書，帳
    戶再陳報云云，嗣未陳報提領之帳戶，僅泛稱是被上訴人家
    中開店作生意存放之現金云云（見本院卷第462、475、476
    頁），其前後所述不一，難以採信。因此，應以上訴人主張
    簽約款36萬元是由其所提出等語，較為可採。
　⒉系爭不動產之第二期款（備證用印款）為36萬元，應於108年
    2月26日給付，有系爭買賣契約可查（見原審卷第26頁），
    上訴人主張此部分款項是向被上訴人所借，並由被上訴人匯
    款至履約保證專戶等語，有其提出匯款申請單可考（見本院
    卷第245頁、原審卷第265頁），且與被上訴人所稱上訴人因
    為購屋資力而向伊借貸36萬元等語，及卞式對於原審證稱上
    訴人因為要買房子向我姐姐借36萬元等語（見原審卷第179
    、206頁），均相符合，堪信屬實。又依系爭買賣契約記載
    ，其尾款為288萬元，而委託辦理產權移轉之地政士黃湘情
    ，於通知上訴人核貸270萬元，請上訴人再匯尾款差額18萬
    元及代書相關費用預納4萬3,697元後，上訴人即於108年3月
    8日匯款18萬元至履約保證專戶、匯款4萬3,697元予黃湘情
    等情，有上訴人與黃湘情之對話紀錄、匯款單2紙為憑（見
    原審卷第26、27、391、149、151頁、本院卷第245頁），是
    上訴人主張其給付上開尾款差額18萬元及代書相關費用預納
    4萬3,697元等語，亦屬可採。
　⒊被上訴人雖稱上訴人找到系爭不動產後，便用上開借款36萬
    元支付了斡旋金7萬元，上訴人向其表示後續無資力購屋，
    其為照顧妹妹，及心想已出了36萬元，故轉由自己出資購買
    系爭不動產，因該36萬元欠款已轉入購屋款，故未向上訴人
    催討云云（見原審卷第179、180頁），惟如被上訴人所述，
    上開借款36萬元支付斡旋金後，應尚餘29萬元，被上訴人又
    稱簽約金36萬元是由其自家中現金支付，復於108年2月26日
    給付系爭不動產之第二期款，則該29萬元並未轉為購屋款，
    被上訴人此部分所辯，難以採信。被上訴人雖復稱上訴人支
    出斡旋金7萬元、尾款差額18萬元及地政士費用4萬3,697元
    合計將近30萬元，實係由其借款上訴人之36萬元給付云云，
    惟依被上訴人所辯，上訴人於簽約日已無資力，故轉由其購
    買系爭不動產，被上訴人並於當日以現金給付36萬元簽約金
    ，則上訴人嗣又於同年3月8日經由黃湘情通知給付尾款差額
    18萬元及地政士費用4萬3,697元，顯與被上訴人所辯之情有
    悖。且依被上訴人提出之兩造對話紀錄，兩造迄至108年7月
    間仍認知上訴人負欠被上訴人36萬元（見同上卷第185頁）
    ，堪認被上訴人辯稱因上訴人嗣無資力購屋，轉由其出資購
    買系爭不動產，因上訴人借款36萬元已轉為購屋款，故不再
    催討云云，並非事實，被上訴人此部分所辯，洵非可取。
　⒋上訴人主張以被上訴人名義貸款270萬元，其中自108年4月起
    109年3月共計12個月，每月1萬4,300元是由其以現金交付卞
    式對轉交被上訴人；自109年4月起至111年6月共計27個月，
    則係每月匯款1萬4,300元至被上訴人帳戶，合計已還款55萬
    7,700元等語（見本院卷第247、376頁），被上訴人不爭執
    上訴人自109年4月起之貸款由上訴人匯款至其帳戶之事實（
    見同上卷第454頁），雖辯稱上開每月匯款是上訴人返還36
    萬元欠款云云，然與其另辯稱借予上訴人之36萬元已轉為購
    屋款，不再催討云云（詳前述），顯有矛盾，況無證據顯示
    上訴人按月所匯1萬4,300元係為清償36萬元欠款所為，且被
    上訴人並未說明何以36萬元欠款是以每月1萬4,300元之金額
    分期攤還，被上訴人所辯並非可採，是上訴人自109年4月起
    支付每月房貸之事實，堪信可採。另上訴人主張以現金提出
    交由卞式對轉交被上訴人貸款部分，依證人卞式對於原審證
    稱：伊與上訴人以前是男女朋友，曾經同居在系爭不動產，
    被證10表格是伊做的，記載「房屋貸款14300」是伊每個月
    用現金交給被上訴人，然後被上訴人去繳納貸款，其中有一
    欄寫「PAO」是指那天將錢交給上訴人，上訴人再拿給被上
    訴人，其他欄位都是伊交的等語（見原審卷第204、208、20
    9、189、191頁），復證稱：在原證12，上訴人與被上訴人
    對話中問及「姐，昨天的貸款錢有收到嗎？」，被上訴人回
    稱「有」，指的就是上訴人拿給姐姐的那一次等語明確（見
    同上卷第215、231頁），核與上訴人主張108年4月起至109
    年3月共計12個月，每月1萬4,300元以現金交付被上訴人等
    語相符，參以上訴人斯時與卞式對同居於系爭不動產，及上
    訴人後續按月匯款相同金額予被上訴人以付房貸等情，及後
    述卞式對證稱此部分金錢是其提出給被上訴人云云並非可採
    之情，堪信上訴人此部分主張亦屬可信。
　⒌證人卞式對雖證稱上述每月給予被上訴人之金錢是租金云云
    （見原審卷第207頁），惟被上訴人自陳其將系爭不動產出
    租卞式對並無簽立租約云云（見本院卷第476頁），且卞式
    對經原審質疑被證10記載之「房屋貸款14300」與所述租金
    不同後，卞式對改稱該1萬4,300元是要繳貸款的等語（見原
    審卷第209頁），則被上訴人所辯上開期間收取之每月1萬4,
    300元是租金云云，並非事實。至於卞式對再證稱上述每月1
    萬4,300元現金是伊支付給姐姐付貸款，伊在卡拉OK上班，
    每天領現金，所以身上常常有現金，直接拿身上的現金付的
    云云（見同上卷第208-210頁），惟被上訴人辯稱系爭不動
    產本來是上訴人要買給卞式對，嗣因無資力，伊為照顧妹妹
    ，所以由其出資買下云云（詳如前述），既係被上訴人買下
    系爭不動產，並由其取得系爭不動產所有權，被上訴人自應
    負擔其房貸之給付，是對照卞式對證稱每月付1萬4,300元給
    被上訴人付貸款云云，兩者顯相齟齬，而非可採。
　⒍綜上，上訴人主張上述購買系爭不動產之斡旋金、第一期簽
    約款、第二期備證用印款，地政士費用、貸款尾款差額及10
    8年4月起至111年6月止每月房貸金額，實際均由其支付等語
    ，堪認可採。
　㈣依兩造不爭執真正且經盧永偉證稱係兩造與其自開始對話即
    錄音之109年1月29日對話譯文內容所示（見原審卷第153-16
    3頁、本院卷第139、343、364頁），盧永偉稱：當初你也是
    心甘情願買給雪兒（指卞式對，見本院卷第140頁）的，現
    在你要賣掉，OK，貸款是誰在還，誰的名字，誰在背，簡單
    嘛，你想拿回你的錢可以，但是姐姐他的錢勒，跟她借錢也
    是要還給她（上訴人稱：當然啊），當然，那銀行的錢勒（
    被上訴人稱：銀行），銀行肯不肯賣我不知道，你先找個人
    ，看看這間房子值不值400萬，如果值的話，好，沒問題啊
    ，對不對，你只要把，這樣講嘛，辦過戶，我們把錢交還給
    銀行，我們還他的錢，我們隨時都可以過戶啊；如果賣不到
    那些錢，還欠銀行錢，你當兩個是傻瓜嗎？你現在叫我們背
    嗎？房子是她名字耶，不是她背還有誰要背；如果真的賠到
    100萬以上勒，你願意嗎？（上訴人稱：重點是，重點是什
    麼，我會付這個錢，姐姐才會去簽字嘛，現在講好，都沒有
    問題），現在講好，錢你要先進來，我們才會辦過戶等語（
    見原審卷第153-155頁），堪認上訴人要求將系爭不動產出
    售時，被上訴人及其同居人盧永偉同時在場時，盧永偉所為
    上開陳述，並非著重於系爭不動產所有權之歸屬，而係以被
    上訴人名義申辦之貸款於系爭不動產處分後能否足額清償，
    如果出售價金足以清償被上訴人名下系爭不動產貸款，或上
    訴人願意補足差額，被上訴人與盧永偉即同意將系爭不動產
    移轉登記予上訴人，又依被上訴人於對話中稱：當初你心甘
    情願買，我也沒有說命你買我的名字怎麼樣；買的時候我跟
    你講我又沒有小孩，給我，就買我名字怎麼樣，你心甘情願
    的，現在你們不要在一起，你拿回來是怎麼樣（見同上卷第
    157、159、160頁），益見系爭不動產確係由上訴人所購買
    ，而登記在被上訴人名下，上訴人主張兩造就系爭不動產有
    成立借名登記契約之意思表示合致等語，亦屬有據。
　㈤證人即前述地政士黃湘情於原審證稱：在點交當天，因為被
    上訴人有授權上訴人，所以當天就將所有權狀全部交給上訴
    人等語（見原審卷第333、334頁）；證人卞式對於原審證稱
    ：上訴人曾經說要送伊房子，之後去看系爭不動產，上訴人
    因為要買房子向被上訴人借36萬元，交屋時兩造和伊3人都
    有去，仲介把房子鑰匙、房屋權狀交給上訴人等語（見同上
    卷第205、206、214頁）；證人黃慶河則證稱：交屋時是點
    交給上訴人，鑰匙交給上訴人，房屋權狀是代書處理的等語
    （見同上卷第220頁），是上訴人主張系爭不動產所有權狀
    均由其保管等語，堪信可採。被上訴人雖辯稱系爭買賣契約
    、系爭不動產所有權狀及其簽發面額288萬元、用以作為系
    爭不動產貸款擔保之本票乙紙均一併存放於系爭不動產，遭
    上訴人竊取云云（見原審卷第105頁、本院卷第344、455頁
    ），盧永偉亦證稱系爭不動產所有權狀、銀行保證的本票是
    交由卞式對保管在系爭不動產云云（見本院卷第366頁），
    然而系爭不動產價值不菲，乃重要財產，如依被上訴人所述
    係由其為照顧妹妹出資買下，應屬被上訴人之資產，豈有將
    表彰其權利之所有權狀及簽發用以擔保貸款之鉅額本票放置
    於卞式對與上訴人同居處所，而不自行保管之理，所辯顯違
    常情，且被上訴人就上訴人竊取系爭不動產所有權狀及上述
    本票等情，亦未據舉證以實其說，就此對上訴人提起之告訴
    ，亦經臺灣基隆地方檢察署檢察官以110年度偵字第68號為
    不起訴處分（見同上卷第309-313頁），難認可採。
　㈥綜上所述，上訴人自始參與系爭不動產買賣之議價、簽約及
    點交，並給付前述第一、二期款、後續貸款及相關費用，又
    自行保管系爭不動產所有權等資料，而與卞式對同居於系爭
    不動產，對系爭不動產進行油漆、水電等裝修，自行管理使
    用之，揆諸首揭說明，堪認上訴人確係買受系爭不動產之實
    質所有人，是上訴人主張因其於107年退休，於108年2月要
    買系爭不動產，無法出示最新年度薪資及收入資料，及年紀
    的關係，在徵信及貸款會有影響，才會借用被上訴人名義貸
    款並承買系爭不動產等語（見本院卷第155頁），尚屬可信
    ，應認兩造就系爭不動產成立借名登記法律關係無訛。
　㈦借名登記契約之成立，側重於借名者與出名者間之信任關係
    ，在性質上應與委任契約同視，並類推適用民法委任之相關
    規定，已如前述。又按當事人之任何一方，得隨時終止委任
    契約，民法第549條第1項定有明文。是上訴人類推適用上開
    規定，以本件起訴狀繕本之送達向被上訴人為終止借名登記
    契約之意思表示，該繕本係於109年5月5日送達被上訴人（
    見原審卷第14、117頁），應認兩造就系爭不動產成立之借
    名登記契約於109年5月5日發生終止效力。
　㈧再按無法律上之原因而受利益，致他人受損害者，應返還其
    利益。雖有法律上之原因，而其後已不存在者，亦同，民法
    第179條定有明文。兩造間就系爭不動產成立之借名登記契
    約已經上訴人合法終止，業如前述，則被上訴人迄仍登記為
    系爭不動產所有人，已無法律上之原因，並致上訴人受有損
    害，即屬不當得利，是上訴人依上開規定請求被上訴人將系
    爭不動產所有權移轉登記予其，即屬可採。又上訴人依不當
    得利法律關係請求被上訴人移轉系爭不動產所有權登記既屬
    有據，則其另依民法第767條規定所為同一請求，即無再予
    審酌之必要，附此敘明。
六、從而，上訴人終止兩造間借名登記契約，並依不當得利法律
    關係，請求被上訴人將系爭不動產所有權移轉登記予其，為
    有理由，應予准許。是則，原審為上訴人敗訴之判決，尚有
    未合，上訴論旨指摘原判決不當，求予廢棄改判，為有理由
    ，爰由本院予以廢棄改判如主文第2項所示。再本件事證已
    臻明確，兩造其餘之攻擊或防禦方法及所用之證據，經本院
    斟酌後，認為均不足以影響本判決之結果，爰不逐一論列，
    附此敘明。
七、據上論結，本件上訴為有理由，爰判決如主文。　　
中　　華　　民　　國　　111 　年　　11　　月　　9 　　日
                  民事第二十二庭
                      審判長法  官  張靜女
                            法  官  葉珊谷
                            法  官  范明達
附表一：
土      地      坐      落    地目 面  積 權利範圍 縣  市 鄉鎮市區 段 地號  平方公尺  基隆市 ○○區 ○○段 000 建 38 100000分之845    000-0  3470 100000分之845 
附表二：
建物建號 建物坐落地號 建物門牌 層次 建物面積 (平方公尺) 權利範圍 基隆市○○區○○段0000建號 同地段000-0地號 基隆市○○區○○路00巷000號 一層 總面積：92.15 附屬建物：平台6.74 全部 共有部分：同段0000建號，39.66平方公尺，權利範圍10000分之709           同段0000建號，131.46平方公尺，權利範圍10000分之910 　　　　　同段0000建號，822.33平方公尺，權利範圍10000分之96      
正本係照原本作成。
如不服本判決，應於收受送達後20日內向本院提出上訴書狀，其
未表明上訴理由者，應於提出上訴後20日內向本院補提理由書狀
（均須按他造當事人之人數附繕本）上訴時應提出委任律師或具
有律師資格之人之委任狀；委任有律師資格者，另應附具律師資
格證書及釋明委任人與受任人有民事訴訟法第466條之1第1項但
書或第2項所定關係之釋明文書影本。如委任律師提起上訴者，
應一併繳納上訴審裁判費。
中　　華　　民　　國　　111 　年　　11　　月　　9 　　日
  　　　　　　　　　　　　　書記官  余姿慧